臺灣高等法院臺南分院刑事判決
                                  111年度上易字第533號
上  訴  人  
即  被  告  張明懋
上列上訴人即被告因過失傷害案件，不服臺灣嘉義地方法院111
年度易字第202號中華民國111年9月7日第一審判決（起訴案號：
臺灣嘉義地方檢察署111年度偵字第231號），提起上訴，本院判
決如下：
    主  文
原判決關於張明懋所處之刑部分撤銷。
前開撤銷部分，張明懋處有期徒刑貳月，如易科罰金，以新臺幣
壹仟元折算壹日。緩刑貳年。
    理  由
壹、程序事項：　　
    按刑事訴訟法第348條規定於民國110年6月16日公布，同年
    月18日生效施行，而本案係於111年10月17日繫屬本院，且
    並非刑事訴訟法施行法第7之13條所規定仍適用修正前規定
    之案件，故應適用修正後刑事訴訟法第348條之規定，先予
    說明。又修正後刑事訴訟法第348條第3項規定：「上訴得明
    示僅就判決之刑、沒收或保安處分一部為之」。查本件上訴
    人即被告於本院審理時，已陳明其上訴之範圍及理由為我承
    認犯罪，僅就量刑部分上訴，因我是自首，且已經與告訴人
    和解，錢也已給付完畢，希望能判我緩刑；對於原審判決（
    如附件）認定之犯罪事實、引用之證據、理由、適用法條、
    罪名等，都沒有不服，也不要上訴等語。檢察官、被告並均
    同意本院依照原審所認定的犯罪事實、證據理由、適用法條
    、罪名為基礎，僅就量刑部分調查證據及辯論（見本院卷第
    52頁）。依據前述規定，本院僅就原判決量刑妥適與否進行
    審理，至於原判決其他部分（含原判決認定之犯罪事實、證
    據、理由、引用的法條、罪名），則非本院審理範圍。
貳、上訴審之判斷
一、原判決認定被告於本案事故發生後有停留於現場，在員警前
    往處理並尚不知悉肇事者為何人前，主動坦承其為肇事之人
    ，嗣後並接受偵訊，自首而接受裁判，依刑法第62條前段規
    定減輕其刑，並審酌刑法第57條所規定之一切情狀後，就被
    告所犯之過失傷害罪，量處有期徒刑5月，併諭知易科罰金
    之折算標準，固非無見。惟刑事審判之量刑，在於實現刑罰
    權之分配的正義，故法院對科刑判決之被告量刑，應符合罪
    刑相當原則，使罰當其罪，以契合人民之法律感情，此所以
    刑法第57條明定科刑時應審酌一切情狀，尤應注意該條所列
    各款情形，以為科刑輕重之標準；犯罪所生之危險或損害、
    行為人犯罪後之態度，為刑法第57條第9款、第10款所定量
    刑審酌事項之一，是行為人犯後悔悟之程度，是否力謀恢復
    原狀或與被害人達成和解，及其後是否能確實履行和解條件
    ，以彌補被害人之損害，均攸關於法院判決量刑之審酌。經
    查：本件被告上訴後業已於111年11月15日與告訴人林美蓉
    達成民事和解，被告並已於111年11月18日匯款新台幣45萬
    元予告訴人履行給付賠償完畢，告訴人並表示不再追究被告
    之刑事責任，希望法院給予被告緩刑之宣告等情，有被告提
    出告訴人署名之刑事陳報狀、郵政入戶匯款申請書、本院公
    務電話查詢紀錄表各1份在卷可參（見本院卷第55-59頁）。
    是攸關本件被告量刑之基礎於原審判決後，已有所變動，原
    判決未及審酌上情，容有未合，被告執此為由，提起上訴，
    非無理由，自應由本院將原判決撤銷改判。
二、爰以行為人之責任為基礎，審酌被告將活動鷹架搬運至路邊
    ，即應知悉有可能對用路人造成危險，竟仍於調整活動鷹架
    之際，疏未能維持活動鷹架之穩定，導致活動鷹架倒塌，造
    成告訴人受有如上所述之傷害，使告訴人之日常生活受到影
    響，所為實屬不該，惟念及被告犯後自始坦承犯行，態度良
    好，且業已與告訴人達成民事和解，並給付賠償完畢，獲得
    告訴人諒解，表示不再追究被告之刑事責任，希望法院給予
    被告緩刑之宣告等情，有被告提出告訴人署名之刑事陳報狀
    、郵政入戶匯款申請書、本院公務電話查詢紀錄表各1份在
    卷可參（見本院卷第55-59頁），兼衡被告犯罪之情節、方
    式、違反義務之程度、造成告訴人所受傷勢之嚴重程度、告
    訴人並無任何過失，及其於原審審理時自承國中畢業、已婚
    、從事油漆工作（見原審卷第75頁）及其前科素行等一切情
    狀，量處如主文第二項所示之刑，並諭知易科罰金之折算標
    準，以示懲儆。
三、緩刑之宣告：
　　查本件被告前於91年間曾因故意犯罪受有期徒刑3月刑之宣
    告，於91年8月6日易科罰金執行完畢後，5年以內未曾因故
    意犯罪受有期徒刑以上刑之宣告，有臺灣高等法院被告前案
    紀錄表在卷可稽，其因一時失慮，致罹刑典，犯後自始坦承
    犯行，並已與告訴人達成民事和解，給付賠償完畢，告訴人
    並表示不再追究被告之刑事責任，希望法院給予被告緩刑之
    宣告，顯有盡力彌補其所造成之損害，非無悔意，經此偵、
    審程序及科刑之教訓，應能知所警惕，而無再犯之虞，本院
    因認所宣告之刑，以暫不執行為適當，爰依刑法第74條第1
    項第2款之規定，宣告緩刑2年，以勵自新。
據上論斷，應依刑事訴訟法第369條第1項前段、第364條，判決
如主文。　
本案經檢察官段可芳提起公訴，檢察官王全成到庭執行職務。
中　　華　　民　　國　　111 　年　　12　　月　　13　　日
                  刑事第三庭    審判長法  官  郭玫利  
                                      法  官  王美玲
                                      法  官  林臻嫺
以上正本證明與原本無異。
不得上訴。
　　　　　　　　　　　　　　　　　　　書記官  劉素玲
中　　華　　民　　國　　111 　年　　12　　月　　13　　日
附錄本案論罪科刑法條：
中華民國刑法第284 條
因過失傷害人者，處1 年以下有期徒刑、拘役或10萬元以下罰金
；致重傷者，處3 年以下有期徒刑、拘役或30萬元以下罰金。